# 关于合同中所有权保留条款确认收入问题

提问人：小夜猫 时间：2017-03-30 21:38:56
请教陈版，公司销售合同中约定：“若客户货款未付清，则货物的所有权为公司所有”。那么是否可以理解为即使客户已验收使用，退货可能性很小，但只要在约定的付款期限内未付清款项，公司就不应该确认收入。谢谢！

回答人：chenyiwei
应分清“法律上的所有权”和会计上的“所有权上主要风险和报酬”这两个概念。会计上影响收入确认的不是法律上的所有权，而是所有权上主要风险和报酬的享有、转移和承担情况。

提问人：maozufeng 时间：2017-07-26 19:24:12
陈老师，收入新准则说： 在判断客户是否已取得商品控制权时，企业应当考虑下列迹象：（二） 企业已将该商品的法定所有权转移给客户， 即客户已拥有该商品的法定所有权。那如果销售合同中设置楼主所说的所有权保留条款，是否还能确认收入？求老师指教，谢谢

回答人：chenyiwei
新收入准则对收入确认的时点也涉及到重大的专业判断，不能仅以其中某一点作为决定性因素来判断。转移法定所有权只是判断客户是否已经取得商品控制权的考虑因素之一，但不是决定性因素。